臺灣臺南地方法院刑事判決　　　　　　　　　　　　　九十一年度訴字第二七二號
　　公　訴　人　臺灣台南地方法院檢察署檢察官
　　被　　　告　丁○○
　　指定辯護人本院
　　公設辯護人　甲○○
右列被告因違反毒品危害防制條例案件，經檢察官提起公訴（九十一年度偵字第一八
九八號），本院判決如左：
    主  文
丁○○連續販賣第一級毒品，處無期徒刑，褫奪公權終身。
扣案之第一級毒品海洛因壹包（淨重參陸點捌柒公克）沒收銷燬之。
販賣第一級毒品海洛因之犯罪所得之財物新臺幣壹拾貳萬元沒收，如全部或一部不能
沒收時，以其財產抵償之。
    事  實
一、丁○○基於販賣第一級毒品海洛因之概括犯意，自民國九十年十一月間某日起至
    九十一年二月十八日止，連續四次於台南市○○路○段八六之一四號乙○○住宅
    內販賣第一級毒品海洛因予乙○○（係乙○○之弟媳丙○○將金錢交由乙○○，
    由乙○○出面購買後，二人朋分施用），其單位為每錢海洛因新台幣（下同）一
    萬元，乙○○每次均向之購買四萬元，嗣於九十一年二月十八日十七時許，丁○○於上開台南市○○區○○路一段八六之十四號乙○○住所欲販賣第一級毒品海
    洛因予乙○○時，為警當場查獲，並自丁○○身上起出其所有之海洛因壹包（淨
    重三六．八七公克）。
二、案經台南市警察局第三分局報請台灣台南地方法院檢察署檢察官偵查起訴。
    理      由
一、訊據被告丁○○矢口否認有右揭犯行，辯稱：「查扣之毒品是以前施用剩下的，
    我毒品是送給乙○○的，並未販賣，自去年底（九十年）來過台南二、三次，都
    是帶海洛因給他，不認識丙○○」云云。惟查：
（一）證人乙○○不問於警訊、偵查及本院審理中均就其係向被告購買海洛因，每次
      均是壹錢一萬元，購買四萬元等情指述一致；而證人丙○○亦均證稱：係以一
      錢一萬元之代價，委託大伯乙○○向被告購買海洛因四、五次，被告販賣毒品
      與乙○○時，其均在場等語。查二位證人與被告均無嫌隙及仇恨，證人乙○○
      更為被告獄中之難友，其證詞當無故意誣陷之理，應屬真實。
（二）況海洛因為毒品危害防制條例所列之第一級毒品，非但價格昂貴，且其為違禁
      品，為政府相關機關極力查緝之物，若非有利可圖，被告何願冒此大不諱，單
      憑乙○○謂其甚痛苦，向其索討，即自高雄到台南免費送海洛因多次予人之理
      ？
（三）此外，被告遭逮捕時被身上查獲之第一級毒品竟多達三六點八七公克，有九十
      一年四月一日法務部調查局調科壹字第二○○○○三八四九號鑑定通知書在卷
      可證，且被告亦自承從出獄後即未與證人乙○○連絡，係乙○○於九十年底自
      己打來要海洛因（見本院九十一年三月二十一日訊問筆錄），則被告與證人乙○○雖同為牢友，然並非過從甚密可以認定，而被告竟願將扣案之大量毒品作
      為無償饋贈不常往來之友人的禮物，顯與經驗論理法則不符。
      是被告所辯顯係卸責之詞，不足採信，本件事證已臻明確，被告犯行堪予認定
      。
（四）另證人乙○○雖於警訊中稱：都是被告拿海洛因來我家；於本院審理中改稱，
      頭一次是到被告家拿的，後來都是被告送來台南。丙○○於警訊中稱：乙○○
      向被告買海洛因四、五次；於本院審理中則稱，大約買三、四次，此一部份證
      述前後雖略有不符，然此乃因人的記憶有限，且因回憶式的陳述重點常有不同
      而幾次陳述內容不一，乃是正常之事，而證人乙○○為實際與被告從事海洛因
      交易之人，且其前後均證稱共交易四次，應認較丙○○所言為真實。至乙○○
      於本院審理中就交易地點之陳述與警訊中雖略有不同，但既與被告稱均係自己
      帶海洛因至證人乙○○家中及證人丙○○稱均係被告至乙○○家中等語不符，
      故此部份應認證人乙○○警訊時所言記憶清晰，較為可採，附此敘明。
二、核被告丁○○所為，係犯毒品危害防制條例第四條第一項之販賣第一級毒品罪，
    其於販賣第一級毒品前持有第一級毒品之低度行為，應為販賣第一級毒品之高度
    行為所吸收而不另論罪。又其第四次販賣毒品與證人乙○○之犯行，雖因遭警當
    場逮捕而未遂，但其之前三次販賣第一級毒品之犯行均屬既遂，是其所為四次販
    賣第一級毒品行為，時間緊接，所犯為基本構成要件相同之罪名，顯係出於概括
    之犯意反覆為之，為連續犯，應依刑法第五十六條之規定以一罪論，然本罪為死
    刑、無期徒刑之罪依法不得加重。爰審酌被告犯罪後飾詞冀免刑責及渠販賣毒品
    次數與販賣第一級毒品所生危害非輕等一切情狀，量處被告無期徒刑，並依法宣
    告褫奪公權終身，以示懲儆，用昭炯戒。扣案之海洛因壹包（淨重三六．八七公
    克）為查獲之毒品違禁物，應依毒品危害防制條例第十八條第一項前段宣告沒收
    銷燬之被告販賣第一級毒品海洛因所得之財物壹拾貳萬元（前三次每次均得買賣
    價金四萬元，第四次交易未完成即遭警逮捕，故無販賣毒品之所得），應依毒品
    危害防制條例第十九條第一項之規定宣告沒收，如全部或一部不能沒收時，以其
    財產抵償之。
據上論斷，應依刑事訴訟法第二百九十九條第一項前段、毒品危害防制條例第四條第
一項、第十八條第一項前段、第十九條第一項，刑法第十一條前段、第五十六條、第
三十七條第一項，判決如主文。
本案經檢察官施胤弘到庭執行職務。
中      華      民      國      九十一      年      五      月  十四    日
                              臺灣臺南地方法院刑事第五庭
                                      法  官  石家禎
右正本證明與原本無異。
如不服本判決應於送達後十日內向本院提出上訴狀。
                                      書記官  凌昇裕
中      華      民      國      九十一      年      五      月  十四    日
附錄本案論罪科刑法條全文：
肅清煙毒條例第五條第一項
肅清煙毒條例第五條
販賣﹑運輸﹑製造毒品﹑鴉片或麻煙者，處死刑或無期徒刑。
販賣﹑運輸﹑製造抵癮物品或販賣﹑運輸罌粟種子者，處無期徒刑或七年
以上有期徒刑，得併科新臺幣二十萬元以下罰金。
販賣﹑運輸﹑製造專供製造或施用煙毒之器具者，處一年以上七年以下有
期徒刑，得併科新臺幣二十萬元以下罰金。
意圖製造鴉片而栽種罌粟者，處死刑或無期徒刑。
肅清煙毒條例第九條第一項：施用毒品或鴉片者，處三年以上七年以下有期徒刑。
